【裁判字號】    89,上易,507
【裁判日期】    890424
【裁判案由】    賭博
【裁判全文】
臺灣高等法院臺南分院刑事判決              八十九年度上易字第五七號    Ｇ
      上  訴  人
      即  被  告  甲  ○  ○
右上訴人因賭博案件，不服臺灣臺南地方法院八十八年度易字第三０八七號中華民國
八十八年十二月二十八日第一審判決（起訴案號：臺灣臺南地方法院檢察署八十八年
度偵字第一一五九九號），提起上訴，本院判決如左：
      主      文
上訴駁回。
丙○○緩刑參年。
      事      實
一、甲○○意圖營利，自民國八十八年八月十日起，在臺南市○○街十三號其所經營
    「五二０茶坊」公眾得出入場所，擺設賭博惟電動機具賽馬雙人座一台、酷妹十
    三姨二台、滿貫大亨二台、東方之珠一台、金象王一台、金牌金獅一台與不特定
    人士賭博財物，並以之為常業。復以每月薪資新臺幣（下同）一萬四千元，僱請
    具有常業賭博犯意聯絡之丙○○在場擔任開分及兌換現金等工作。其賭博方式由
    不特定賭客以現金十元在電動機具開三分，再以押注分數賭玩決定輸贏，若賭客
    押中，可得數倍不等之分數，未押中則押注分數悉歸甲○○所有，賭客贏得積分
    不賭時，則可依電動機具內積分，以三十分兌換一百元之比率向店方兌換等值現
    金。嗣同年九月十四日下午二十一時四十五分許，適有賭客鄭智文（經原審法院
    判處罰金三千元確定在案）以電動機具剩餘積分三十分向丙○○兌換現金一百元
    時，為警方臨檢查獲，並扣得供賭博所用上開八台機具及機具內賭資六千二百五
    十元暨鄭智文兌換所得一百元。
二、案經臺南市警察局第五分局報請臺灣臺南地方法院檢察署檢察官偵查起訴。
      理      由
一、訊之上訴人即被告甲○○、丙○○雖供承有於右揭時地被警方臨檢查獲之事實，
    均矢口否認有常業賭博之犯行，甲○○辯稱：伊開設泡沫紅茶店，電動機具是別
    人寄放，專供小孩玩等語；丙○○辯稱：伊受僱甲○○，僅負責泡沫紅茶店服務
    生工作，並未幫忙照顧電動機具，當天係甲○○小孩之友鄭智文拿五百元，委託
    石某之子買桶仔雞三百五十元，又喝五十元飲料，伊拿一百元找鄭智文，警方查
    扣之一百元並以積分換錢等語。
二、經查右揭電動機具以十元開三分，並得以螢幕積分以同比率換回現金之事實，業
    據被告即賭客鄭智文於警訊中坦承不諱，並經製作筆錄員警嚴永裕到場證述屬實
    ，並有上開賭博機具及賭金等物扣案足資佐證。而扣案機具內有六千多元，若該
    批機具不能開分換錢以供賭博之用，何能累積如此多之金額？足認同案被告鄭智
    文於警訊中之供證尚與事實相符，應可憑信。雖被告甲○○、丙○○於本院調查
    時均辯稱：扣案機具係由乙○○寄放，並不能開分一節，惟經證人乙○○到庭證
    稱：扣案之電動機具原則上係供玩樂，但經改裝即可以開分方式使用等語，足徵
    被告所辯乃犯後卸責飾詞，不足採信。被告甲○○、丙○○賭博犯行，事證明確
    ，均堪認定。
三、查被告甲○○公開擺設電動機器八台與不特定人賭博財物，並僱用丙○○在場經
    營，顯係以經營賭博性電動機具與客人賭博財物牟利，並恃此維生，丙○○明知
    該店經營賭博性電動機具與客人賭博財物，猶接受甲○○僱用，擔任開分及兌換
    現金等工作，而參與甲○○常業賭博行為，核被告甲○○、丙○○所為，均係犯
    刑法第二百六十七條常業賭博罪。應二人間互有犯意之聯絡及行為分擔，均應論
    以共同正犯。原審以被告罪證明確，因予適用刑法第二十八條、二百六十七條、
    第二百六十六條第一項前段、第四十一條、第四十二條第二項、第二百六十六條
    第二項、罰金罰鍰提高標準條例第一條前段、第二條規定，並審酌被告二人犯罪
    動機、參與程度、所得利益及犯後均坦承犯行等一切情狀，分別量處甲○○有期
    徒刑五月、丙○○有期徒刑二月，復依法諭知如易科罰金以三百元一日之折算標
    準。至於扣案賭博性電動機具八台及賭資六千三百五十元，亦分別認定為當場賭
    博器具及在賭檯之財物，併依刑法第二百六十六條第二項規定宣告沒收。本院經
    核原判決認事用法，並無不合，量刑亦稱妥適。被告上訴意旨，仍執前詞，空言
    否認犯罪，均無理由，俱應駁回。末按被告丙○○前未曾受有期徒刑以上刑之宣
    告，有本院被告全國前案紀錄表足按；又僅係受被告甲○○僱用之人，每月獲取
    徵薄薪資一萬四千元，惡性甚輕。歷經此次偵審程序，當知警惕，信無再犯之虞
    。本院因認其所受刑之宣告，以暫不執行為適當，爰併予宣告緩刑三年，以勵自
    新。
據上論斷，應依刑事訴訟法第三百六十八條、刑法第七十四條第一款，判決如主文。
本案經檢察官曾顯智到庭執行職務。
中    華    民    國      八十九      年      四      月      二十四    日
                                  臺灣高等法院臺南分院刑事第五庭
                                      審判長法官  茆    臺    雲
                法官  曾    平    杉
                                            法官  李    文    福
右正本證明與原本無異。
不得上訴。
                                      法院書記官  徐    瑞    清
中    華    民    國      八十九      年      四      月     二十六     日
附錄：本判決論罪法條
刑法第二百六十六條第一項前段：在公共場所或公眾得出入之場所賭博財物者，處一
                              千元以下罰金。


司法院資訊處製作；財團法人民間司法改革基金會備份。
